臺灣新北地方法院民事裁定
108年度重家繼訴字第25號
原      告  洪杏芳  
訴訟代理人  徐人和律師
            匡伯騰律師
被      告  洪義和  
            洪銓鴻  
上 2人共同
訴訟代理人  王新發律師              
被      告  洪照鈞  
訴訟代理人  洪士傑律師
上列當事人間分割遺產事件，本院裁定如下：
    主  文
原告應於本裁定送達後5日內，補繳第一審裁判費新臺幣187,176
元，逾期未補繳，即駁回其訴。
    理  由
一、按原告之訴有起訴不合程式或不備其他要件之情形者，依其
    情形可以補正，經審判長定期間命其補正而不補正者，法院
    應以裁定駁回之，民事訴訟法第249條第1項定有明文。又提
    起民事訴訟，應依民事訴訟法規定繳納裁判費，此為必須具
    備之程式。訴訟標的之價額，由法院核定；核定訴訟標的之
    價額，以起訴時之交易價額為準；無交易價額者，以原告就
    訴訟標的所有之利益為準，民事訴訟法第77條之1第1項、第
    2項定有明文。又於分割遺產之訴，其訴訟標的價額之核定
    ，應依起訴時遺產總價額，按原告所佔應繼分比例定之（最
    高法院102年度台抗字第277號裁定意旨參照）。再按家事訴
    訟事件，除該法別有規定者外，準用民事訴訟法之規定，家
    事事件法第51條定有明文。
二、經查，本件原告請求分割遺產事件，係因財產權而起訴，原
    告起訴後雖已繳納第一審裁判費新臺幣（下同）122,528元
    ，惟本件審理後，原告主張被繼承人洪游桂珠之遺產如附表
    所示，交易價額為135,299,243元，依原告主張其應繼分比
    例為4分之1，核其可得利益即訴訟標的價額為33,824,811元
    （計算式：135,299,243元×1/4＝33,824,811元，元以下四捨
    五入），應徵第一審裁判費為309,704元，扣除已繳納裁判
    費122,528元後，應補繳納之裁判費為187,176元。爰依家事
    事件法第51條準用民事訴訟法第249條第1項但書之規定，定
    相當期間命原告補繳如主文所示裁判費，逾期未補繳，即駁
    回其訴。
三、依家事事件法第51條，民事訴訟法第77條之13、第249條第1
    項但書，裁定如主文。
中    華    民    國   111    年    10    月     5    日
                 家事第二庭    法  官   吳孟竹
以上正本證明與原本無異。
如不服本裁定關於核定訴訟標的價額部分，應於送達後10日內向
本院提出抗告狀，並繳納抗告費新臺幣1,000元；其餘關於命補
繳裁判費部分，不得抗告。
中    華    民    國   111    年    10    月     5    日
                                書記官  林詩雅


※附表：原告主張被繼承人洪游桂珠之遺產及分割方法
編號 財產項目 價值／金額（新臺幣、單位元） 分割方法 1 玉山銀行南勢角分行活儲帳號0000000000000號存款     28,896元 由兩造按應繼分比例每人1/4分配取得。 2 玉山銀行外匯活儲帳號0000000000000號存款     76,775元 同上。 3 板信銀行興南分行活儲00000000000000號存款   252,161元   同上。 4 中和地區農會活儲0000000000000號存款  2,603,527元 同上。 5 玉山銀行雙和分行保管箱    61,800元 同上。 6 板信商業銀行股份有限公司股票348股     3,716元 同上。 7 龍巖建設真龍殿個人塔位12筆   720,000元 由兩造按應繼分比例每人1/4分配取得，每人各取得3筆。 8 新北地方法院108年度司執字第155771號強制執行門牌號碼新北市○○區○○路000巷00號4樓房地及車位後發還債務人分配金額（新北地方法院110存字第1588號提存物） 9,322,848元 由兩造按應繼分比例每人1/4分配取得。 9 新北地方法院108年度司執字第155771號強制執行門牌號碼新北市○○區○○路000巷00號4樓房地及車位清償債務人債務後承受原債權人之債權 18,000,000元 由兩造按應繼分比例每人1/4分配取得。被告洪餘鴻應先自應繼分中扣除向被繼承人之借款債權新台幣41,804,776元（編號21）及全體繼承人因而承繼原債權人即玉山銀行債權，共計新台幣36,393,447元（編號9、11、13）之債務後，如有餘額始得受分配。 10 新北地方法院108年度司執字第155772號強制執行門牌號碼新北市○○區○○路000巷00號3樓房地及車位後發還債務人分配金額（新北地方法院110年度存字第1563號提存物）  15,818,477元 由兩造按應繼分比例每人1/4分配取得。 11 新北地方法院108年度司執字第155772號強制執行門牌號碼新北市○○區○○路000巷00號3樓房地及車位清償債務人債務後承受原債權人之債權  9,185,920元 被告洪餘鴻應先自應繼分中扣除向被繼承人之借款債權新台幣41,804,776元（編號21）及全體繼承人因而承繼原債權人即玉山銀行債權，共計新台幣36,393,447元（編號9、11、13）之債務後，如有餘額始得受分配。 12 新北地方法院108年度司執字第127448號強制執行門牌號碼新北市○○區○○路000巷00號4樓房地及車位後發還債務人分配金額（新北地方法院110年度存字178號提存物）  14,222,674元 由兩造按應繼分比例每人1/4分配取得。 13 新北地方法院108年度司執字第127448號強制執行門牌號碼新北市○○區○○路000巷00號4樓房地及車位清償債務人債務後承受原債權人之債權   9,207,527元 由兩造按應繼分比例每人1/4分配取得。被告洪餘鴻應先自應繼分中扣除向被繼承人之借款債權新台幣41,804,776元（編號21）及全體繼承人因而承繼原債權人即玉山銀行債權，共計新台幣36,393,447元（編號9、11、13）之債務後，如有餘額始得受分配。 14 新北地方法院10年度司執字第155773號強制執行門牌號碼新北市○○區○○路000巷00號13樓房地及車位後發還債務人分配金額  12,634,057元 由兩造按應繼分比例每人1/4分配取得。 15 新北市○○區○地○○段○○○○○段000000地號土地      9,730元  同上。 16 遠雄人壽保險保單0000000000號保價金     124,158元 同上。 17 遠雄人壽保險保單0000000000號保價金     616,485元 同上。 18 遠雄人壽保險保單0000000000號保價金    246,594元  同上。 19 三商美邦人壽保險保單000000000000號    165,833元 同上。 20 富邦人壽保險保單00000000000號    193,289元 同上。 21 被繼承人對被告洪銓鴻之借款債權 41,804,776元 由兩造按應繼分比例每人1/4分配取得。被告洪餘鴻應先自應繼分中扣除向被繼承人之借款債權新台幣41,804,776元（編號21）及全體繼承人因而承繼原債權人即玉山銀行債權，共計新台幣36,393,447元（編號9、11、13）之債務後，如有餘額始得受分配。 總計  135,299,243元